---
title: "homework 2"
output: html_document
params:
  studentName: "柯安玟"
  studentID: "410873022"
---

# 注意事項

存檔與填寫注意事項：

  本文檔開始的Frontmatter中，studentID（即key）其value目前為"你的學號"，以上面學號為例則必需改成"41078392"；而studentName（key）其value目前為"你的名字"，以上面名字為例則必需改成"王小明"

> 每次作業滿分10分：有寫作業於期限內上傳得3分，剩餘7分依作業準確率決定最後得分多寡，除非該題另有規定。

> 前述存檔與frontmatter要求缺任何一個則扣1分。

請先執以下code chunk, 引入所需packages，答案禁止引用其他套件（Package）。
```{r setup, include=FALSE}
knitr::opts_chunk$set(echo = F, eval=F)
library(lubridate); library(jsonlite); library(readr)
```

# 題目

## 1. Foodpanda Sukiya
請完成第4章綜合練習第一大題

### 1.1

```{r ans11}

item1_category_value="新登場"
item1_name_value="番茄牛丼"
item1_description_value="新鮮番茄的酸味,讓人食慾大開!"
item1_price_value=109
newPromotion1 <-list(
  category=item1_category_value,
  item=item1_name_value,
  description=item1_description_value,
  price=item1_price_value
)
```

### 1.2

```{r ans12}
item2_category_value="推薦套餐"
item2_name_value="蔥溫玉牛丼套餐"
item2_description_value="滿滿香脆的青蔥配上微辣的韓國辣醬,口味獨特,是SUKIYA的大人氣商品,非嚐不可!"
item2_price_value=149
recommend1<-list(
  category=item2_category_value,
  item=item2_name_value,
  description=item2_description_value,
  price=item2_price_value
)
```

### 1.3

```{r ans13}
sukiyaMenu<-list(
  newPromotion1,
  recommend1
)
```

### 1.4

```{r ans14}
##revise
#move it from 新登場 to 牛丼類
#changes its price to 120
newPromotion1[c("category","price")]<-list("牛丼類",120)
sukiyaMenu2<-list(newPromotion1,
                  recommend1)

```

### 1.5

```{r ans15}

sukiyaMenu3<-purrr::transpose(sukiyaMenu)
```

### 1.6

```{r ans16}
print(sukiyaMenu)
sukiyaMenu4<-list(
  list(category="新登場"
    
  ),
  list(
    
  )
)
```

## 2. Foodpanda Sukiya 2

課本[4.2.6](https://tpemartin.github.io/NTPU-R-for-Data-Science/operationonvectorandlist.html#sukiya-menu) 是真實Foodpana傳送到使用者端的資料，請執行以下該小節程式引入sukiyaMenu (請勿使用第一大題的sukiyaMenu，兩者是不同的):

```{r data2}
sukiyaMenu <- jsonlite::fromJSON("https://www.dropbox.com/s/iu9b1hnvbtss83q/sukiyaMenu.json?dl=1", simplifyDataFrame = F)
```


### 2.1 
請刪除sukiyaMenu裡的第一個元素（元素名稱是"※注意事項", 答案物件是sukiyaMenu本身（刪除後的結果）

```{r ans21}
# sukiyaMenu
```

***

老師點了燒烤雞肉丼（飯大碗）、助教點了鰻牛丼（中碗）

### 2.2
請計算總金額存在totalAmount (class numeric or integer)

```{r ans22}
# totalAmount
```

