 ---
title: "homework 6"
output: html_document
params:
  studentName: "你的名字"
  studentID: "你的學號"
---

# 注意事項

存檔與填寫注意事項：

假設你叫王小明，學號41078392。

  1. 有些同學可能家裡電腦不是utf-8設定，為防萬一，請於存檔時使用：File > save with enconding, 然後選utf-8

  2. 本文檔開始的Frontmatter中，studentID（即key）其value目前為"你的學號"，以上面學號為例則必需改成"41078392"；而studentName（key）其value目前為"你的名字"，以上面名字為例則必需改成"王小明"
  
> 每次作業滿分10分：有寫作業於期限內上傳得3分，剩餘7分依作業準確率決定最後得分多寡，除非該題另有規定。

> 前述存檔與frontmatter要求缺任何一個則扣1分。

請先執以下code chunk, 引入所需packages，答案禁止引用其他套件（Package）。
```{r setup, include=FALSE}
knitr::opts_chunk$set(echo = F, eval=F)
library(jsonlite); library(lubridate); library(readr); library(stringr); library(purrr)
```

# 題目

完成第5章綜合練習以下幾題：

### 3. 交友軟體{-}

```{r, echo=T, eval=FALSE}
members <- jsonlite::fromJSON("https://www.dropbox.com/s/olji1q29t2autec/ntpumeetMembers.json?dl=1", simplifyDataFrame = F)
memberIds <- purrr::map_chr(members, ~{.x[["memberID"]]})
```

#### 3.1 Member login{-}

> global environment has: **members**, **memberIds**

Complete the **appLogin** function design:

```{r ans31, echo=F}
 map_lgl(members,
              ~str_detect(.x$memberID,"memberID"))
```


```{r ans31, echo=F}
appLogin <- function(memberID, currentGPS){

  # look for member's element location
  pick_currentUser <- {
    which(
      map_lgl(members,
              ~str_detect(.x$memberID,memberID))#產生要不要向量,
      )
  }
  currentUser <- members[[pick_currentUser]]

  # update user's latestGPS
  currentUser$latestGPS <- currentGPS

  return(currentUser)
}

# currentUser <- appLogin(memberID, currentGPS)
```

#### 3.2 Refine{-}

> global environment has: **members**, **memberIds**, **appLogin**, **currentUser**

```{r data32, eval=F, echo=T}
otherMembers <- sample(memberIds[which(memberIds != memberID)],100)
```

```{r ans32, echo=F, eval=F}
refine_byLikesBlocks <- function(otherMembers){
  pick_nonBlocks <-
    !(otherMembers %in% currentUser$blocks)
  validOtherMembers <- otherMembers[pick_nonBlocks]
  whichIs_frontMember <-
    which(validOtherMembers %in% currentUser$likes)

  refined_otherMembers <-
    c(
      validOtherMembers[whichIs_frontMember],
      validOtherMembers[-whichIs_frontMember]
    )
  return(refined_otherMembers)
}

# refine_byLikesBlocks
```

#### 3.3 Refresh{-}


> global environment has: **members**, **memberIds**, **appLogin**, **currentUser**, **refine_byLikesBlocks**


```{r ans33, eval=F, echo=F}
refresh <- function(){
  currentUserGPS <-
    currentUser$latestGPS

  # for each member, compute his distance^2
  # ## try one member first,
  # distanceSquare <- {
  #   otherGPS <- members[[1]]$latestGPS
  #   sum((currentUserGPS - otherGPS)**2)
  # }
  # distanceSquare

  # if it works, map all members
  distanceSquare <-
    map(
      members,
      ~{
        otherGPS <- .x$latestGPS
        sum((currentUserGPS - otherGPS)**2)
      }
    )

  # Get the order of distances
  distanceOrder <- order(unlist(distanceSquare))

  # Reorder memberIds by distanceSquare
  memberIdsbyDistance <- memberIds[distanceOrder]
  whichIs_otherMembers <- which(memberIdsbyDistance != currentUser$memberID)
  otherMembers <-
    memberIdsbyDistance[whichIs_otherMembers]
  refined_members <- refine_byLikesBlocks(otherMembers)

  return(refined_members[1:30])
}
```

### 4. 故宮畫藏查詢App{-}

執行以下程式下載200幅故宮中國畫作資訊(**painting**):
```{r data4, echo=T}
jsonlite::fromJSON("https://www.dropbox.com/s/ttw2j7nitc35vfx/palaceMuseumPainting.json?dl=1", simplifyDataFrame = F) -> painting
```

#### 4.1 Full list of the painters{-}

```{r ans41, echo=F}
allCreators <- {

  # Block 1, Idenitfy the 無名氏
  NoCreatorNameSequence <- {
    NoCreatorName <- map(
      seq_along(painting),
      ~ {
        length(painting[[.x]]$DACatalog$MetaDesc$Creator) == 0#(painting 的每一筆資料中,取出Creator),取出字串向量長度等於零,那些底下的字串長度為0的Creator形成list,暫命名為NoCreatorName
      }
    )

    which(unlist(NoCreatorName)) -> NoCreatorNameSequence#打破list各自元素區隔而整併成一個atomic vector,字串向量為0的Creator為T,列出其位置
    NoCreatorNameSequence
  }
  # NoCreatorNameSequence #length = 8

  # Block 2, Extract the creator name
  allCreators_BeReady <- {
    map(
      seq_along(painting),
      ~ {
        str_extract((painting[[.x]]$DACatalog$MetaDesc$Creator), "(?<=作者：)[\u4E00-\u9FFF]+")
      }
    )
  }
  # allCreators_BeReady


  # allCreators_BeReady[NoCreatorNameSequence] %>% class()
  allCreators_BeReady[NoCreatorNameSequence] <- list("無名氏")
  allCreators <- unlist(allCreators_BeReady)
  allCreators
}
# allCreators
```

#### 4.2 Creator collection{-}

Consider **creatorX**
```{r data42, echo=TRUE}
creatorX <- "仇英" # 改題時名稱會隨機取出
```

```{r ans42, echo=F}
creatorX_artworks <- {
  whichIsXartworks <-
    which(allCreators %in% creatorX)

  whichIsXartworks[[1]]
  # try to formulate information of one artwork. If i works, map all artworks to a list
  ## one artwork
  try({
    .x <- whichIsXartworks[[1]]
    artworkX_info <-
      list(
        Title = as.character(painting[[.x]]$DACatalog$MetaDesc$Title),
        Id = as.character(painting[[.x]]$DACatalog$MetaDesc$Identifier),
        Icon =
          as.character(painting[[.x]]$DACatalog$AdminDesc$ICON)
      )
  })


  map(
    whichIsXartworks,
    ~ {
      patternRemoval = '(主要題名|作品號)：'
      list(
        Title = str_remove(as.character(painting[[.x]]$DACatalog$MetaDesc$Title), patternRemoval),
        Id = str_remove(as.character(painting[[.x]]$DACatalog$MetaDesc$Identifier), patternRemoval),
        Icon =
          as.character(painting[[.x]]$DACatalog$AdminDesc$ICON)
      )
    }
  ) -> creatorX_artworks
  creatorX_artworks
}

# creatorX_artworks
```

#### 4.3 Creator-based Journey{-}

```{r ans43, echo=F}
get_creatorSeries <- function(CreatorName){

  #Check if the input is a character
  assertthat::assert_that(is.character(CreatorName),
                          msg="The Input Creator Name should be a character class object.")

  #Check if the input is really a part of our roster.
  assertthat::assert_that(CreatorName %in% allCreators,
                          msg="The Input Creator Name does not exist, PLEASE check with our reception.")

  whichIsXartworks <-
    which(allCreators %in% CreatorName)

  patternRemoval = '(主要題名|作品號)：'
  map(
    whichIsXartworks,
    ~{
      list(
      Title=str_remove(as.character(painting[[.x]]$DACatalog$MetaDesc$Title), patternRemoval),
      Id=str_remove(as.character(painting[[.x]]$DACatalog$MetaDesc$Identifier), patternRemoval),
      Icon=
  as.character(painting[[.x]]$DACatalog$AdminDesc$ICON)
    )
    }
  ) -> creatorX_artworks

  return(creatorX_artworks)
}

# get_creatorSeries
```


```{r, echo=T}
get_creatorSeries("王淵")
```

### 加分題

只有當非加分題的finalGrade > 6時，加分題才會加分。每小題「完全答對」加finalGrade一分，finalGrade達10分即不再加。

#### 4.4 User interaction

```{r ans44, echo=F}
generate_creatorInteractiveSession <-
  function(CreatorName){
    artworks <- get_creatorSeries(CreatorName)
    map(
      seq_along(artworks),
      ~{
        artworks[[.x]]$browse=function(){browseURL(artworks[[.x]]$Icon)}
        artworks[[.x]]
        }
    ) -> artworks

    names(artworks) <-
      unlist(
        map(artworks,
            ~{.x$Title})
      )

    artworks
  }
# generate_creatorInteractiveSession
```

```{r, echo=T}
generate_creatorInteractiveSession("王淵") -> results
results$`元王淵蓮池禽戲圖　卷`$browse()
results$`明仇英仿趙伯駒煉丹圖　軸`$browse()
```

### 1. Taylor Expansion{-}

#### 1.1 f'(x_0) {-}


```{r ans11, echo=F}
df <- function(f, x0=0, epsilon=0.00001)
{
  (f(epsilon+x0)-f(x0))/epsilon
}
```

#### 1.2 save guard your function{-}

```{r ans12, echo=F}
df_assert <- function(f, x0=0, epsilon=0.00001){
  assertthat::assert_that(
    is.function(f),
    msg="Input f is not a function."
  )
  assertthat::assert_that(
    length(formals(f))==2,
    msg="Sorry the current function deals with only one-dimensional input function."
  )
  df(f, x0=x0, epsilon=epsilon)
}
```


#### 1.3 f''(x_0){-}


```{r ans13, echo=F}
d2f <- function(f, x0=0, epsilon=0.00001)
{
  (df(f,x0=x0+epsilon, epsilon)-df(f, x0=x0, epsilon))/epsilon
}
```

#### 1.4 ftb{-}

```{r ans14, echo=F}
ftb <- function(f, x, x_0=0, epsilon=0.00001)
{
  f(x_0)+df(f,x_0, epsilon)*(x-x_0)+d2f(f,x_0,epsilon)*(x-x_0)^2/2
}
```

***

How good is Taylor expansion of degree 2 approximation?

```{r}
originF <- function(x) sin(x)+sqrt(5*x^2-x+1)*exp(x)
```

```{r}
originF(0.0002) # 1.0003
ftb(originF, 0.0002) # 1.0003

originF(0.02) # 1.030977
ftb(originF, 0.02) # 1.030951
```



