---
title: "課?<a0>?練習模<e7><89><88>"
author: "AnWen"
date: "2020-11-02"
output: output_format
params:
  id: "410873022"
---

```{r setup, include=FALSE}
knitr::opts_chunk$set(echo = TRUE)
```

## Your code
##Atomic(同類型值) Vector原子向量:Numeric Character Logical
```{r}
##concatenate(堆疊):(要代表的值不只一個)相同類型值,形成向量
##c不管原先堆多少曾,最後只會剩下一層C
num1 <- 5
vNum1 <- c(2,5)
vNum2 <- c(2, vNum1)##分號是從1到幾的意思
```
```{r}
vNum1<-vNum2##objectname<-objectvalue
vNum2<-c(2,vNum1)##此時vNum1的值參照GlobalEnvironment,執行後值2的值會改變,1的值也跟著變,不斷堆疊,所以每次執行的結果都不相同
##用在當要收集的資料有不確定性時,如:
```
```{r}
heightsoftheentireclassroom<-c()##若教室目前無人,可以假設為空向量
```

```{r}
heightofastudentcominginsidetheclassroom<-sample(165:200,1)##sample為隨機抽樣,從165到200間隨機抽1個數字
```
```{r}
heightsoftheentireclassroom<-
  c(
    heightsoftheentireclassroom
    ,
    heightofastudentcominginsidetheclassroom
  )##原先的同學,新的同學
```
##charactor""
##type決定資料如何被儲存下來
##class區分資料可以如何被操作

```{r}

```

```{r}
dialogue <- c('小明說："明天不用上課。"',
               '小花說："真的嗎？"')##想存下用雙引表達之對白,所以用單引括

dialogue # 顯示原始值的內容（含輸入時的引號）會有反斜線(跳脫電腦原始定義escape key)(雙引號不再是字串定義)
cat(dialogue)# cat顯示給人類看（含存出來）的值
cat(dialogue, sep="\n") ##sep="\n", 不同元素換行陳列。跳脫n,不再是字母n,是換行
```
```{r}
context<-"老師說換行要寫\\n"##跳脫再跳脫
cat(context)
```
##factor類別資料,固定幾類資料反覆出現

##charactor
```{r}
# 10位學生的主系
majors10_char <- c('經濟學系','社會學系','社會學系','經濟學系','經濟學系','社會學系','經濟學系','經濟學系','經濟學系','社會學系')

typeof(majors10_char)
class(majors10_char)
```
##factor
```{r}
# 10位學生的主系
majors10_factor <-factor(
  c('經濟學系','社會學系','社會學系','經濟學系','經濟學系','社會學系','經濟學系','經濟學系','經濟學系','社會學系')##先把所有文字做堆疊
                         )##電腦用整數來存,因為可能只有幾類,省記憶體,而且類別資料是間斷的
##Or
majors10_factor<-
  factor(
    majors10_char
  )

typeof(majors10_factor)
class(majors10_factor)
```
##改變原本資料值得type或class as.
```{r}
as.integer(majors10_factor) 
```
```{r}
a<-"1"
as.numeric(a)->a##取代原本的值回存
a+4
```
```{r}
as.integer(majors10_factor)
```
```{r}
chinese<-c("一","二","四")
```
```{r}
chinese_factor<-
  factor(chinese
    
  )##從1開始依序存下去

```
```{r}
levels(chinese_factor)
```
##Date/Time時間輸入方式 時間來自時區time zone 時間儲存以哪個時區為準（電腦進行比較用）
##說給電腦聽
```{r}
tpeTime <- ymd_hms("2020-03-18 13:52:40",
        tz="Asia/Taipei")##年月日時分秒""/時區tZ=""
pgTime <- mdy_hms("Mar.18, 2020, 05:52:40",
                  tz="Europe/Lisbon")
```
```{r}
tpeTimeVector <- 
  ymd_hms(
    c("2020-03-18 13:52:40",
      "2020-03-11 03:12:40"),
    tz="Asia/Taipei"
    )##來自相同時區、相同輸入方式的時間文字字串「向量」，可以直接套入相同函數轉成Date/Time類別
```
```{r}
typeof(tpeTime)##double 非整數數字
class(tpeTime)##ct:date xt:time
```
##直接打物件名稱:轉成人看的
##print
##cat:顯示電腦記憶值
```{r}
cat(tpeTime)##和原點做比較,和1970/1/1 00:00:00 UTC距離過了多少秒
```
```{r}
as.character(tpeTime)##轉乘charactor,print不會有時區
```
##human tell computer
```{r}
tpeTime2 <- ymd_hms("2010-03-18 16:52:40",
        tz="Asia/Taipei")
pgTime2 <- mdy_hms("Mar.01, 2020, 03:52:40",
                  tz="Europe/Lisbon")
```

##let computer tell us time
```{r}
tpeTime3 <- 
  with_tz(tpeTime2, tzone="America/New_York")##tpeTime2換成美國時區

```
```{r}
print(tpeTime2)
print(tpeTime3)
```
##丟給別人看
```{r}
tpeTime_utc <- with_tz(tpeTime, tzone="UTC")##轉成utc
```
```{r}
# Method 2: pass as a character that fits ISO8601 date time description standard with tz onset specified
tpeTime_iso8601 <- format_ISO8601(tpeTime, usetz=T)##use time zone is true
tpeTime_iso8601
```
```{r}
tpeTime<-ymd_hms(tpeTime_iso8601)
```
##list一種向量儲存格式
##允許禮讚元素的type都不同(非actomic)v.s c(same type)
```{r}
library(lubridate)
##先記三種不同class
# Date/Time class
purchasingTime <- 
  ymd_hms("2020-03-31T13:40:55Z")##符合iso8601,UtC
# character
location <- "一芳"
item <- "水果茶"
# numeric
quantity <- 2
##創造一個物件mingspurchase,代表了一個list,裡面會有4個值 
##第一個值來自時間,第二個裡面會有一芳,第3個是
mingsPurchase <-
  list(
    purchasingTime, 
    location, 
    quantity, 
    item
  )
print(mingsPurchase)
```
##每個元素值可以取名
##elementname=
```{r}
mingsPurchase2 <-
  list(
    time = purchasingTime,
    'location' = location,
    "quantity" = quantity,
    `item name` = item
  )
print(mingsPurchase2)
```
##list可以允許每一個元素為多個向量,atomic vector 或 non-atomic vector
```{r}
examplelist<-
  list(
    c(4,6,10),
    list("Mary",173),##
    TRUE
  )
print(examplelist)
```
```{r}
# 「**2杯**」「**水果茶**」
item1 <- list(
  quantity=2,
  `item name`="水果茶"
)
# 「**1杯**」「**日月紅茶**」
item2 <- list(
  quantity=1,
  `item name`="日月紅茶"
)

mingsPurchase3 <-
  list(
    time = purchasingTime,
    location = location,##=和<-是一樣的 右location裡的值為一芳
    items=list(
      item1,
      item2
    )
  )

print(mingsPurchase3)
```
```{r}
student1 <-
  list(
    name = character(),
    id = character(),
    gmail = character(),
    googleClassroom =
      list(
        displayName = character()
      ),
    github =
      list(
        username = character(),
        repoUrl = character()
      ),
    homeworks = list(),
    exams = list(),
    list()
  )

names(student1) # 每個元素名稱
length(student1) # 元素個數
```
```{r}
str(student1)
```


